# TALITA MAGALHÃES

Portal da Mantiqueira · Taubaté · SP
(11) 94161-0606
talita magalhaes@outlook.com

35 anos · Brasileira · Casada

**OBJETIVO:** Analista Administrativo / Comercial

## RESUMO DE QUALIFICAÇÕES

Carreira desenvolvida na área **Administrativa de Marketing**, com mais de 7 anos de experiência nas atividades de pesquisas Ad Hocs e de mercado (Nielsen e Kantar), além de tratar de questões relacionadas a SAC, controle de verba, emissão de pedidos de compras, negociação com fornecedores e administração de contratos, trabalhando alinhada aos objetivos estratégicos das instituições.

Vivência de 2 ano no varejo, desenvolvendo estratégias para área comercial e operacional e acompanhando a execução no ponto de venda.

#### **EXPERIÊNCIA PROFISSIONAL**

03/2021 a 11/2021 Raia Drogasil S.A

## Analista de Gerenciamento de Categorias Jr

- Responsável pela análise de sortimento e revisão de mix da categoria de infantil.
- Acompanhamento do sortimento aplicado em loja x planejado e projetos piloto.
- Análises mercadológicas de market share, vendas, margens, tendências de consumo e árvores de decisão, através das ferramentas de suporte (IQVA, Nielsen e Dunnhumby).
- Responsável por avaliar as introduções de produtos, de acordo com a performance do item no mercado e estratégia comercial.
- Responsável por buscar oportunidades junto as indústrias (advisors e capitães de categoria) para desenvolver a categoria.
- Elaboração de calendário promocional das categorias junto aos compradores, buscando ações assertivas para alavancar as vendas e garantir a entrega da margem da categoria.

03/2020 a 03/2021 Roldão Atacadista

Rede Atacadista

#### **Assistente Comercial**

- Responsável por negociar introdução de novos fornecedores e produtos para a categoria de Queijos Commodities e Requeijão.
- Responsável pelo planejamento e análise de demanda para o abastecimento das lojas.
- Gestão e manutenção de carteira de pedidos, e follow-up com fornecedores em nível de serviço.
- Experiência em gestão de estoque de giro, ruptura em lojas e possíveis impactos em vendas.

• Elaboração de relatórios gerenciais, orçamento e controle de processos.

## 09/2019 a 01/2020 Roldão Atacadista (Temporária)

#### **Assistente de Gerenciamento de Categorias**

- · Revisão de sortimento junto aos capitães de categoria (indústrias) e área comercial.
- · Visita em Lojas para extrair informações técnicas e gerar insights às categorias.
- Análises de fichas de cadastro de acordo com a performance do item no mercado e estratégia comercial.
- Responsável por elaborar Planogramas em Spaceman focando em uma exposição ideal da categoria/produto, utilizando ferramentas para análises (Nielsen e tabela de preços).
- Elaboração e validação de guia de exposição através de estudos/árvore de decisão.
- Responsável por desenvolver categorização loja a loja por módulos (minifloor).
- · Suporte a área comercial com pesquisas de mercado (Nielsen Scantrack Cash & Carry e Total Store) e estudos de Shopper.

# 03/2011 a 05/2018 Cargill Agrícola S.A.

Multinacional do segmento de produção e processamento de alimentos.

Assistente de Marketing - 05/2012 a 05/2018

Assistente Administrativa - 03/2011 a 04/2012

- Cumprimento das rotinas pertinentes a controle de verba, gerenciamento de pedidos de compras, cadastro de novos fornecedores e acompanhamento do processo de pagamento de NFs de serviços diversos, reportando os dados necessários para o setor de Controladoria e áreas afins.
- Suporte a gestão de categorias, atuando na elaboração de relatórios, extração e análise das bases de dados da Nielsen/Kantar e apresentação dos resultados à Gestão.
- · Interface com o setor de SAC da empresa, trabalhando no acompanhamento dos atendimentos, suporte na aplicação de treinamento para capacitação dos Atendentes, revisão de subsídios, solicitação de produtos para ressarcimento ao cliente e demais questões pertinentes à função.
- Parceria com o time de colaboradores e Diretores da unidade de negócio "Retail Foods", sendo responsável
  pelo agendamento de reuniões gerenciais, reserva de bilhetes aéreos, reporte de planilhas de despesas à
  equipe financeira e pela solicitação de serviços externos (correios e cartórios), além de prestar apoio na
  organização dos eventos corporativos.

## 11/2007 a 02/2011 **AES Eletropaulo**

Uma das maiores distribuidoras de energia elétrica do Brasil.

#### **Assistente Administrativa**

Responsável pela análise de faturas de energia elétrica, avaliando o índice de consumo de cada cliente de acordo com as normativas e regulamentos requeridos pela empresa.

Suporte a área de Pós-faturamento, trabalhando na revisão de notas de reclamação, ouvidoria e Procon, oferecendo soluções estratégicas focadas na satisfação dos consumidores.

## 11/2005 a 11/2007 Planet Comércio e Negócios Internacionais Ltda.

Empresa de médio porte do segmento de comércio exterior.

## **Auxiliar de Escritório**

· Vivência nas rotinas de atendimento telefônico, recepção de clientes, esclarecimento de dúvidas, agendamento e reservas de salas de reunião, elaboração de relatórios e planilhas, manutenção de arquivos e organização de documentos variados, agindo com foco na excelência da comunicação empresarial.

## FORMAÇÃO ACADÊMICA

Tecnólogo em Comunicação Visual - Concluído em 2021.

Etec Dra. Maria Augusta Saraiva

Graduação em Administração de Empresas - Concluída em 12/2011. Universidade

Anhanguera

#### **IDIOMA**

Inglês – Intermediário (Cursando)

# **FORMAÇÃO COMPLEMENTAR**

- Curso Desenvolvimento de Categorias Muito Além RETAIL FARMA BRASIL
- Spaceman Profissional 12.1 NIELSEN
- Marketing Digital Prime Cursos
- Atualização: Trade Marketing ESPM
- Marketing SENAC
- Retail Index/Advisor NIELSEN
- Excel Intermediário KA SOLUTION

#### TRABALHO VOLUNTÁRIO

Participação em atividades de recreação e animação junto a eventos em escolas e comunidades.

## **INFORMÁTICA**

Conhecimento de plataforma Windows, pacote Office e internet.